最高法院刑事判決            一○○年度台上字第六四七二號
上  訴  人  洪璽鈞
上列上訴人因傷害致人於死案件，不服台灣高等法院台中分院中
華民國一○○年八月九日第二審判決（一○○年度少上訴字第一
四號，起訴案號：台灣南投地方法院檢察署九十九年度少偵字第
七號），提起上訴，本院判決如下：
    主  文
上訴駁回。
    理  由
按刑事訴訟法第三百七十七條規定，上訴於第三審法院，非以判
決違背法令為理由，不得為之。是提起第三審上訴，應以原判決
違背法令為理由，係屬法定要件。如果上訴理由書狀並未依據卷
內訴訟資料，具體指摘原判決不適用何種法則或如何適用不當，
或所指摘原判決違法情事，顯與法律規定得為第三審上訴理由之
違法情形，不相適合時，均應認其上訴為違背法律上之程式，予
以駁回。本件原判決撤銷第一審關於上訴人洪璽鈞部分之判決，
改判論處上訴人共同傷害人之身體，因而致人於死罪刑，已敘明
所憑之證據及認定之理由。而以上訴人辯稱其僅持木棍砸攤，未
毆打被害人張森吉等否認犯罪之語，為卸責之詞，不足採信，併
加指駁。從形式上觀察，並無判決違背法令之情形存在。查原判
決綜合全部卷證資料，予以審酌判斷，已足資為認定事實之依據
，至上訴人所持木棍是否沾有被害人之毛髮等跡證，於判決不生
影響，客觀上自無調查之必要性，原審未送請鑑定，尚無違法可
言。又原判決以上訴人所辯是去砸攤子、不是打人云云，不足採
信乙節（見原判決第十四頁第二十六行至第十五頁第五行），與
量刑理由記載「被告洪璽君雖否認有毆打被害人行為，惟亦稱願
就本件犯罪負責，及其係最先為警逮捕之人，警察並依其供述而
查獲其他共犯……」等語（見原判決第二十頁第七行至第十行）
，互無齟齬之處。而共同被告李宗興是否承認其自己犯罪，與上
訴人應負之正犯責任亦屬無涉。上訴意旨謂原判決既認上訴人與
李宗興未承認毆打被害人，但科刑理由則認李宗興承認犯罪，上
訴人否認有毆打被害人行為，顯有理由矛盾之違誤云云，任意指
摘，不符第三審上訴之法定要件。再者，刑法第三十八條第一項
第二款所定供犯罪所用之物之沒收，以屬於犯罪行為人者為限，
並採職權沒收主義。原判決認扣案之木棍非屬上訴人或共犯所有
，因而不予沒收，不生違背法令之問題。上訴意旨漫稱該木棍係
共同被告吳威德所有，吳威德就傷害致人於死部分雖無犯意聯絡
、行為分擔，但既係供犯罪所用之物，自應宣告沒收云云，砌詞
爭執，尤非適法之第三審上訴理由。上訴意旨指摘之各節，均與
法律規定得為第三審上訴理由之違法情形，不相適合。其上訴為
違背法律上之程式，應予駁回。
據上論結，應依刑事訴訟法第三百九十五條前段，判決如主文。
中    華    民    國  一○○  年   十一   月  二十四  日
                      最高法院刑事第十庭
                          審判長法官  陳  世  淙  
                                法官  陳  東  誥  
                                法官  何  菁  莪  
                                法官  施  俊  堯  
                                法官  洪  曉  能  
本件正本證明與原本無異
                                      書  記  官  
中    華    民    國  一○○  年   十一   月  二十八  日
                                                      v